臺灣臺中地方法院刑事判決　　　　　　　　　　　　九十三年度訴字第一九三二號
　　公　訴　人　臺灣臺中地方法院檢察署檢察官
　　被　　　告　甲○○
右列被告因毒品危害防制條例案件，經檢察官提起公訴（九十三年度毒偵字第一九八
四號），本院合議庭裁定由受命法官獨任進行簡式審判程序，判決如左：
    主  文
甲○○連續施用第一級毒品，處有期徒刑陸月，如易科罰金，以佰元折算壹日；扣
案之海洛因壹包（淨重零點零參公克，空包裝重零點參壹公克）沒收銷燬之。
    事  實
一、甲○○前於民國九十一年間因施用毒品案件，經本院以九十一年度毒聲字第三０
    一八號裁定送觀察勒戒後，於九十一年十一月十七日執行完畢，認無繼續施用毒
    品傾向，由臺灣臺中地方法院檢察署檢察官於九十一年十一月十八日以九十一年
    度毒偵字第三四一三號為不起訴處分確定。詎竟仍不思戒絕毒品，復基於施用第
    一級毒品海洛因之概括犯意，自九十二年十二月間某日起至九十三年六月三日十
    三時許止，在其位於臺中縣清水鎮○○路一六０巷一之九號住處，以將第一級毒
    品海洛因加水稀釋後，用注射針筒注射於手臂血管之方式，連續施用第一級毒品
    海洛因多次，平均約每日施用一次。嗣於九十三年六月三日二十一時許，在前開
    犯罪未被發覺前，主動持第一級毒品海洛因一包（淨重零點零三公克，空包裝重
    零點三一公克），至臺中縣警察局清水分局三田派出所向警員自首並表示願接受
    裁判而查獲，並扣得前開毒品。
二、案經臺中縣警察局清水分局報請臺灣臺中地方法院檢察署檢察官偵查起訴。
    理  由
一、本件被告甲○○所犯係死刑、無期徒刑、最輕本刑為三年以上有期徒刑以外之罪
    ，其於準備程序中就被訴事實為有罪之陳述，經告知簡式審判程序之旨，並聽取
    公訴人及被告之意見後，本院合議庭認為適宜而裁定由受命法官獨任進行簡式審
    判程序，合先敘明。
二、訊據被告甲○○對於右揭犯罪事實坦承不諱，且被告為警查獲後，經警採取其尿
    液檢驗結果，呈嗎啡陽性反應（按嗎啡經化學合成可製得海洛因，海洛因施打入
    人體後，經新陳代謝作用又可分解成嗎啡，故海洛因在進入人體後，均以嗎啡型
    態排於尿液中），有中山醫學大學附設醫院藥物濫用檢測中心所出具之尿液檢驗
    報告書一份附卷可稽，並有海洛因一包（淨重零點零三公克，空包裝重零點三一
    公克）扣案可資佐證及法務部調查局九十三年七月六日調科壹字第一二００一四
    ０一０號鑑定通知書一份在卷可參。又查被告前於九十一年間因施用毒品案件，
    經本院以九十一年度毒聲字第三０一八號裁定送觀察勒戒後，於九十一年十一月
    十七日執行完畢，認無繼續施用毒品傾向，由臺灣臺中地方法院檢察署檢察官於
    九十一年十一月十八日以九十一年度毒偵字第三四一三號為不起訴處分確定，有
    被告之刑案資料查註紀錄表及臺灣高等法院被告全國前案紀錄表及前揭不起訴處
    分書各一份附卷可參。被告於經觀察勒戒後，五年內復施用第一級毒品海洛因，
    係再犯毒品危害防制條例第十條之罪，本案事證明確，被告犯行洵堪認定，應依
    法論科。
三、按毒品危害防制條例業於九十二年七月九日修正公布全文，依該條例第三十六條
    規定本條例自公布後六個月施行，是修正後毒品危害防制條例應自九十三年一月
    九日起施行，惟被告既於毒品危害防制條例修正生效後仍繼續施用第一級毒品不
    綴，自應適用修正後毒品危害防制條例相關規定論處，合先敘明。是核被告所為
    ，係犯毒品危害防制條例第十條第一項之施用第一級毒品罪。被告施用第一級毒
    品前後持有第一級毒品之低度行為，應為其施用第一級毒品之高度行為所吸收，
    不另論罪。被告先後多次施用第一級毒品之行為，時間緊接，所犯構成要件相同
    罪名，顯係基於概括之犯意反覆為之，為連續犯，應以一罪論，並加重其刑。又
    查被告於其犯罪未發覺前，主動向該管公務員自首表示接受裁判，並交付前揭扣
    案毒品，且被告於事後亦接受本院之審理，應依刑法第六十二條前段之規定，減
    輕其刑，並依法先加後減之。爰審酌被告前有施用毒品前案紀錄，竟仍不知悔改
    警惕，猶繼續施用毒品不輟，情節非輕，惟念及施用毒品係自戕且容易成癮之行
    為，從另一角度觀察，應視同病人看待，且被告犯後主動向員警自首，並於本院
    審理時坦承犯行，犯後態度良好等一切情狀，量處如主文所示之刑，並諭知易科
    罰金之折算標準。扣案之海洛因一包（淨重零點零三公克，空包裝重零點三一公
    克），係查獲之第一級毒品，應依毒品危害防制第十八條第一項前段之規定，宣
    告沒收銷燬之。
據上論斷，應依刑事訴訟法第二百七十三條之一第一項、第二百九十九條第一項前段
，毒品危害防制條例第十條第一項、第十八條第一項前段、第二十三條第二項，刑法
第十一條、第五十六條、第六十二條、第四十一條第一項前段，罰金罰鍰提高標準條
例第二條，判決如主文。
本案經檢察官乙○到庭執行職務
中      華      民      國    九十三    年      九      月    二十二    日
                                     臺灣臺中地方法院刑事第八庭
                                          法  官   吳  崇  道
右正本證明與原本無異。
如不服本判決，應於判決送達後十日內向本院提出上訴狀，上訴於臺灣高等法院臺中
分院( 須附繕本 )。
                                          書記官
中      華      民      國    九十三    年      九      月    二十二    日
附錄論罪科刑法條
毒品危害防制條例第十條
施用第一級毒品者，處六月以上五年以下有期徒刑。
